臺灣板橋地方法院刑事判決　　　　　　　　　　　　九十一年度訴字第一五九五號
　　公　訴　人　臺灣板橋地方法院檢察署檢察官
　　被　　　告　甲○○　男　三.
右列被告因違反毒品危害防制條例案件，經檢察官提起公訴（九十一年度毒偵字第三
五０號、九十一年度毒偵字第一三三三號），本院判決如左：
    主  文
甲○○連續施用第一級毒品，累犯，處有期徒刑柒月，扣案之第一級毒品海洛因肆包
（驗餘淨重陸點捌玖公克，包裝重零點捌參公克）沒收銷燬之；又施用第二級毒品，
累犯，處有期徒刑肆月；應執行有期徒刑玖月，海洛因肆包（驗餘淨重陸點捌玖公克
，包裝重零點捌參公克）沒收銷燬之。
    事  實
一、甲○○曾因施用第二級毒品安非他命案件，經臺灣臺北地方法院裁定送觀察、勒
    戒後，認無繼續施用毒品之傾向，於民國八十七年七月三十一日以八十七年度易
    字第一八二三號判決免刑確定，復於八十八年十月十三日因施用第二級毒品安非
    他命案件，經本院八十八年毒聲字第六四四六號裁定送觀察、勒戒後，認有繼續
    施用毒品之傾向，復經本院八十八年十一月三日以八十八年度毒聲字第六九一九
    號裁定令入強制戒治處所施以強制戒治。嗣於強制戒治滿三月後，獲准本院八十
    九年度毒聲字第一七八三號裁定停止強制戒治，於八十九年三月二十七日出所，
    於保護管束期間，竟又連續多次施用第二級毒品安非他命，經臺灣臺北地方法院
    於九十年八月三日以八十九年度易字一九五一號判處應執行有期徒刑陸月確定，
    並於九十年十二月二十八日易科罰金執行完畢；又被告於前開保護管束期間，因
    施用毒品，亦經本院以八十九年度毒聲字第五五三二號裁定撤銷停止戒治，令入
    戒治處所，施以強制戒治，於九十年七月八日強制戒治期滿，經由臺灣板橋地方
    法院檢察署檢察官於九十年七月二十三日以九十年度戒毒偵字第四四九號不起訴
    處分確定後，詎甲○○仍未戒除毒癮，基於施用第一級毒品海洛因之概括犯意，
    自九十一年五月中旬起至九十一年六月十三日晚上十時止，在臺北縣三重市○○
    路○段五十三號三樓Ｄ室，以將海洛因摻入香煙及用吸食器施用之方法，連續二
    次施用第二級毒品海洛因；復另行起意，基於施用第二級毒品安非他命之犯意，
    於九十一年六月十三日晚上十時，亦在前址，以將安非他命置於吸食器內以火燒
    烤產生煙霧後吸食之方式，施用第二級毒品甲基安非他命一次。嗣於九十一年六
    月十七日下午三時三十分許，在臺北市○○路與龍江路口為警查獲，在甲○○身
    上取出海洛英四包（驗餘淨重六點八九公克，包裝重０點八三公克）；又甲○○
    因本案施用毒品案件，經本院依檢察官聲請，業於九十一年六月十八日以九十一
    年度毒聲字第一九四五號裁定令其入戒治處所施以強制戒治一年。
二、案經臺北市政府警察局萬華分局報請臺灣板橋地方法院檢察署檢察官偵查起訴。
    理  由
一、右揭事實，業據被告甲○○於本院審理中坦承不諱，而其於九十一年六月十七日
    遭查獲後經採集尿液檢驗結果，呈甲基安非他命及鴉片類陽性反應，有卷附臺北
    市立療養院煙毒尿液檢驗報告書各乙份可稽，足證被告前開自白應與事實相符，
    復有上開海洛英四包（驗餘淨重共計六點八九公克，包裝重０點八三公克）扣案
    可資佐證。又警方於六月十七日所查獲被告持有之白粉物質四包，經法務部調查
    局鑑定結果，係海洛因，淨重０點五七公克，有該局九十一年五月二十二日調科
    壹字０六０００六一九四號函一紙附卷可憑；另被告前如事實欄所載曾因施用第
    二級毒品安非他命案件，經臺灣臺北地方法院裁定送觀察、勒戒後，認無繼續施
    用毒品之傾向，以八十七年度易字第一八二三號判決免刑確定，復因施用第二級
    毒品安非他命，經本院裁定送觀察、勒戒後，認有繼續施用毒品之傾向，復經本
    院裁定令入強制戒治處所施以強制戒治。嗣獲准本院裁定停止強制戒治，於保護
    管束期間，竟又因施用第二級毒品安非他命，經臺灣臺北地方法院，以八十九年
    度易字一九五一號判處應執行有期徒刑陸月確定等情，有本院裁定書三份、臺北
    地方法院刑事判決書二份附卷足按；又被告因於前開保護管束期間，施用毒品，
    亦經本院以八十九年度毒聲字第五五三二號裁定撤銷停止戒治，令入戒治處所，
    施以強制戒治，於戒治期滿，經由臺灣板橋地方法院檢察署檢察官於九十年七月
    二十三日以九十年度戒毒偵字第四四九號不起訴處分確定等情，亦有本院裁定書
    一份及臺灣板橋地方法院檢察署檢察官不起訴處分書電腦列印本及臺灣高等法院
    檢察署刑案紀錄簡覆表各一份在卷可考。本案事證明確，被告犯行洵堪認定。
二、按海洛因及甲基安非他命分屬第一級及第二級毒品，毒品危害防制條例第二條第
    二項第一款及第二款定有明文。核被告施用第一、二級毒品海洛因及安非他命之
    行為，係犯毒品危害防制條例第十條第一項之施用第一級毒品罪及同條第二項之
    施用第二級毒品罪；其持有海洛因及甲基安非他命之低度行為，分別為施用之高
    度行為所吸收，均不另論罪；其先後二次施用海洛因之犯行，均時間緊接，方法
    相同，各觸犯構成要件相同之罪名，顯係基於概括之犯意為之，為連續犯，應依
    刑法第五十六條之規定分別以一罪論並加重其刑；其所犯上開二罪，犯意各別，
    行為互異，應分論併罰。末查被告曾因違反毒品危害防制條例案件，於九十年八
    月三日，經本院以八十九年度易字一九五一號判處應執行有期徒刑陸月確定，於
    九十年十二月二十八日易科罰金執行完畢，有卷附臺灣高等法院檢察署刑案紀錄
    簡覆表一份可按，其受有期徒刑執行完畢後五年以內再犯本案法定刑為有期徒刑
    之上開二罪，為累犯，應依法加重其刑，其中施用第二級毒品海洛因部份，依五
    十六條加重其刑，已如前述，於此並構成累犯，爰應法遞加重其刑。爰審酌被告
    有多次施用毒品遭查獲之紀錄，素行非佳，且前已有因施用安非他命經觀察勒戒
    後，獲不起訴處分之寬典，猶因施用海洛因及甲基安非他命再犯本罪，顯未衷心
    悛悔，漠視法令之禁制，恣意濫用藥品，甚為可訾，兼衡其施用安非他命所生危
    害實以自戕健康為主，於他人尚無明顯重大危害及其犯後終能供認無隱，態度良
    好等一切情狀，分別量處如主文所示之刑，並定其應執行之刑。
三、扣案之海洛因四包（驗餘合計淨重六點八九公克，包裝重０點八三公克）係第一
    級毒品，已如前述，應依毒品危害防制條例第十八條第一項前段規定宣告沒收銷
    燬之。
據上論斷，應依刑事訴訟法第二百九十九條第一項前段，毒品危害防制條例第十條第
一項、第二項、第十八條第一項前段，刑法第十一條前段、第五十六條、第四十七條
、第五十一條第五款，判決如主文。
本案經檢察官蔡偉逸到庭執行職務
中    華    民    國      九十一      年      十      月      九        日
                                      臺灣板橋地方法院刑事第二庭
                                          法  官  吳幸娥
右正本證明與原本無異。
如不服本判決，應於判決送達後十日內，向本院提出上訴狀。
                                          書記官  洪惠玲
中    華    民    國      九十一      年      十      月      九        日
附錄本案論罪科刑條文全文：
毒品危害防制條例第十條：
施用第一級毒品者，處六月以上五年以下有期徒刑。
施用第二級毒品者，處三年以下有期徒刑。
